---
title: "Função pnadc_graph"
author: "Miguel Conforto, Cássio Almeida, Sandra Canton"
output: 
  html_notebook: 
    toc: yes
    fig_caption: yes
---
# Para que serve?
<div style="text-align: justify">
  A função _pnadc_graph_ serve para criar **gráficos** e exporta-las nos formatos png, html e pdf.
  
# Argumentos
<div style="text-align: justify">
* **Variable**:
<br/> Característica de interesse que servirá para o cálculo e criação do gráfico. Deve ser uma variável numérica e ser escrita como fórmula (~ na frente da variável). Observações não numéricas/vazias são desconsideradas.

* **Filter**:
<br/> Variável que define o nível de agregação da variável de interesse. Pode conter mais de um nível de agregação e deve ser categórica. Também precisa ser escrita como fórmula.

* **Year**:
<br/> Ano que deseja analisar. Deve ser um número entre 2012 e o ano atual. Não aceita um vetor de anos. Caso a edição escolhida ainda não tenha sido baixada a função _pnadc_download_ será chamada automaticamente e criará um design no local desejado.

* **Quartile**: 
<br/> Quartil do ano de deseja analisar. Deve ser um numero entre 1 e 4. Nao aceita um vetor de quartis.

* **Calculation**:
<br/> Conta que deseja fazer. Deve ser uma entre: média (mean), total (total) e percentual (percentage). Deve vir entre "". Não aceita uma lista de contas.

* **Classifier**:
<br/> Uma das variáveis que foram usadas no parâmetro 'variavel' ou 'filtro' que servira como filtro classificador na legenda e no grafico. Deve vir entre "".

* **Path**:
<br/> Local/diretório aonde deseja salvar a tabela final. Caso já tenha utilizado a função _pnadc_download_ para criar o design em um caminho específico basta utilizar o valor lógico True (T). Caso não seja escolhido um caminho a tabela será salva na pasta usuário do disco rígido local.

* **Export**:
<br/> Exportar o gráfico para os formatos "pdf" e "png". Caso nao tenho sido preenchida retorna um ggplot2 gráfico em espaço R. Deve ser uma string e vir entre "".

* **Type**:
<br/> Tipo de gráfico que deseja gerar. 1 para Gráfico de barras e 2 para Gráfico de Pontos. Não aceita um vetor de tipos.

# O que a função retorna?
<div style="text-align: justify">
  A função retorna um **ggplot graphic** dentro do ambiente R caso a opção **export não seja preenchida**. Caso o argumento exportar seja preenchido com uma das demais opções a função criará um arquivo diretamente no diretório informado.
  
# Exemplos
<div style="text-align: justify">
  Nesse exemplo vamos criar um gráfico de barras da média do rendimento bruto mensal (V403312) separado por unidade da federação (UF) de 2019.1 contando que o usuário não utilizou a função _pnadc_download_ para fazer o download dos arquivos e também não deseja exportar o gráfico.
  
```{r}
pnadc_graph(~V403312, ~UF, 2019, 1, calculation = "mean", classifier = "V403312")
#A conta que desejamos fazer é a de "media"
#Deve ser escrita estritamente dessa forma e sem acentos
#O classificador escolhido foi a variável rendimento bruto mensal (V403312)
#Como o argumento "tipo" não foi definido, a função fará um gráfico de barras
```
<div style="text-align: justify">
  Agora vamos adicionar a variável Sexo (V2007) junto à UF e fazer uma classificação por sexo:

```{r}
pnadc_graph(~V403312, ~UF+V2007, 2019, 1, calculation = "mean", classifier = "V2007")
#O gráfico gerado será um gráfico de barras também
#O Classificador Sexo (V2007) vai nos mostar as diferenças entre o rendimento bruto de cada Sexo
```

<div style="text-align: justify">
  Também no gráfico anterior, é possível utilizar a variável Rendimento Bruto (V403312) como classificador, contudo a vizualização não ficará tão clara. Observe:
  
```{r}
pnadc_graph(~V403312, ~UF+V2007, 2019, 1, calculation = "mean", classifier = "V403312")
```

<div style="text-align: justify">
  As informações desses gráficos em conjunto às tabelas da função _pnadc_media_ trazem uma vizualização mais clara das diferenças de rendimento entre homens e mulheres e facilitam uma comparação.

<br/>   Agora vamos exportar as tabelas anteriores. Para isso basta utilizar o argumento **export** e selecionar um dos formatos entre "pdf" e "png".
```{r}
pnadc_graph(~V403312, ~UF, 2019, 1, calculation = "mean", classifier = "V403312", export = "pdf")
#Exporta o gráfico no formato .pdf para o diretório padrão do usuário.
pnadc_graph(~V403312, ~UF, 2019, 1, calculation = "mean", classifier = "V403312", export = "png")
#Exporta o gráfico no formato .png para o diretório padrão do usuário.
```
<div style="text-align: justify">
  O diretório aonde o gráfico é salvo pode ser escolhido através do argumento **path**. Veja o exemplo a seguir:

```{r}
pnadc_graph(~V403312, ~UF, 2019, 1, calculation = "mean", path = "C:/Dados_PNADc", classifier = "V403312", export = "pdf")
#Exporta o gráfico no formato .pdf para o diretório padrão do usuário.
pnadc_graph(~V403312, ~UF, 2019, 1, calculation = "mean", path = "C:/Dados_PNADc", classifier = "V403312", export = "png")
#Exporta o gráfico no formato .png para o diretório padrão do usuário.
```

<div style="text-align: justify">
  Vamos refazer os gráficos anteriores, porém agora em **gráficos de pontos**:
```{r}
pnadc_graph(~V403312, ~UF, 2019, 1, calculation = "mean", classifier = "V403312", type = 2)
#Utilizando o argumento "tipo = 2" o gráfico que retorna é o gráfico de pontos ao invés do gráfico de barras.
```
<div style="text-align: justify">
  
```{r}
pnadc_graph(~V403312, ~UF+V2007, 2019, 1, calculation = "mean", classifier = "V2007", type = 2)
#Gráfico anterior utilizando Sexo (V2007) como classificador.
```
<div style="text-align: justify">
  Agora vamos supor que desejamos fazer gráficos do **total** e da **porcentagem** do Rendimento Bruto (V403312) por Sexo (V2007) e/ou Raça (V2010).
<br/> Começando pelos gráficos de barra:

```{r}
pnadc_graph(~V403312, ~V2007, 2019, 1, calculation = "total", classifier = "V2007")
#Gráfico de Rendimento Bruto (V403312) x Sexo (V2007)
#O argumento "conta = 'total'" retorna um gráfico que contém os totais da variável Rendimento Bruto (V403312)
#Como o argumento "exportar" não foi selecionado, o gráfico será gerado em ambiente R
pnadc_graph(~V403312, ~V2010, 2019, 1, calculation = "percentage", classifier = "V2010")
#Gráfico de Rendimento Bruto (V403312) x Raça (V2010)
#O argumento "conta = 'percentual'" retorna um gráfico que contém os percentuais da variável Rendimento Bruto (V403312)
#Como o argumento "exportar" não foi selecionado, o gráfico será gerado em ambiente R
```
<div style="text-align: justify">
  E agora faremos os gráficos de ponto:

```{r}
pnadc_graph(~V403312, ~V2007, 2019, 1, calculation = "total", classifier = "V2007", type = 2)
#Gráfico de Rendimento Bruto (V403312) x Sexo (V2007)
#O argumento "conta = 'total'" retorna um gráfico que contém os totais da variável Rendimento Bruto (V403312)
#Como o argumento "exportar" não foi selecionado, o gráfico será gerado em ambiente R
pnadc_graph(~V403312, ~V2010, 2019, 1, calculation = "percentage", classifier = "V2010", type = 2)
#Gráfico de Rendimento Bruto (V403312) x Raça (V2010)
#O argumento "conta = 'percentual'" retorna um gráfico que contém os percentuais da variável Rendimento Bruto (V403312)
#Como o argumento "exportar" não foi selecionado, o gráfico será gerado em ambiente R
```

<div style="text-align: justify">
  Podemos juntar as duas variáveis para facilitar a análise. Dessa forma o argumento "filtro" seria:
  
```{r}
pnadc_graph(~V403312, ~V2010+V2007, 2019, 1, calculation = "total", classifier = "V2007", type = 1)
#Cabe ressaltar que mudar o classificador altera a vizualização do gráfico
#A ordem como o filtro é colocado também altera o gráfico
pnadc_graph(~V403312, ~V2010+V2007, 2019, 1, calculation = "total", classifier = "V2010", type = 1)
```

# OBS.:
<div style="text-align: justify">
A execução dos códigos será mais rápida ou mais lenta dependendo da **velocidade de processamento** do computador e da quantidade de **memória RAM** disponível.