---
title: "Função pnadc_download"
author: "Miguel Conforto, Cássio Almeida, Sandra Canton"
output: html_notebook
---
# Para que serve?
<div style="text-align: justify">
  A função _pnadc_download_ tem como objetivo **fazer o download dos dados da pesquisa*, *criar e salvar** um **_survey design_** dentro do computador do usuário. O download é feito diretamente no [site da PNADc](https://ftp.ibge.gov.br/Trabalho_e_Rendimento/Pesquisa_Nacional_por_Amostra_de_Domicilios_continua/Trimestral/Microdados/) e por conta disso a função só pode ser executada se houver conexão com a internet e o [FTP oficial do IBGE](https://ftp.ibge.gov.br/) precisa estar no ar também.

# Argumentos
<div style="text-align: justify">
* **year**:
<br/> O ano que deseja baixar. Deve ser um número entre 2012 e o year atual. Não aceita um vetor de anos. Todas as demais funções pedirão ano como argumento
* **Quartile**:
<br/> O quartil do ano de deseja baixar. Deve ser um número entre 1 e 4. Não aceita um vetor de quartis. Todas as demais funções pedirão quartil como argumento
* **Path**:
<br/> caminho do diretorio local aonde estão os arquivos da PNADc ou aonde deseja salvar o Design. Caso não seja escolhido um caminho, os dados serão criado no disco local na pasta usuário do disco rígido local.

# O que a função retorna?
<div style="text-align: justify">
A função **não** retorna nenhum objeto em ambiente R. Ele salva o arquivo de design **diretamente no computador** e as demais funções chamarão esse arquivo para executar as contas. Deve ficar claro também que a função **não** mostrará os arquivos .csv e .txt baixados no computador, **apenas o arquivo de design**. O acesso às informações gerais da PNADc pode ser feito dentro do R através do carregamento manual do design (conferir exemplos).

# Exemplos
<div style="text-align: justify">
Vamos supor que queremos fazer uma tabela com os dados do primeiro quartil de 2019 (2019.1)
```{r}
pnadc_download(2019, 1)
#Como nenhuma opção de path foi selecionada a função salvará o Design no disco local do usuário com o nome de "Design_PNADc_2019_1".
#Todos os designs seguem o mesmo padrão de nomenclatura: 'Design_PNADc_year_quartile'
#É importante não alterar o nome do design para as demais funções o encontrarem posteriormente. 
```

Agora se quisermos baixar os dados em uma pasta específica do computador teríamos que especificar o path da seguinte forma:
```{r}
pnadc_download(2019, 1, path = 'C:/PNAD_2019')
#Dessa forma o design ficará salvo no disco C na pasta 'PNAD 2019'
#OBS.: O local deve ser escrito com '/' ou '\\' e nunca com '\'
```

Caso seja de interesse fazer a leitura em R dos dados gerais da amostra os seguintes passos devem ser feitos:
```{r}
#Carregar o arquivo de Design que foi criado no computador.
#Para isso é preciso utilizar a função load() e especificar o local e nome do arquivo.
#Usando o exemplo anterior o load() seria o seguinte:
load('C:/PNAD_2019/Design_PNADc_2019_3')
#Seria carregado um objeto em ambiente R chamado 'design_PNADc'.
#Para obter acesso aos dados gerais poderia ser feito o seguinte comando
dados <- design_PNADc$variables
#o objeto 'dados' será um data frame contendo todas as observações da PNADc.
```