---
title: "Função pnadc_media"
author: "Miguel Conforto, Cássio Almeida, Sandra Canton"
output: html_notebook
---

# Para que serve?
<div style="text-align: justify">
A função _pnadc_porcent_ serve para criar **tabelas de porcentagem** e exporta-las nos formatos csv (Excel), html, pdf e também criar um Data Frame em ambiente R.

# Argumentos
<div style="text-align: justify">
* **Variable**:
Característica de interesse que servirá para o cálculo da porcentagem. Deve ser uma variável numérica e ser escrita como fórmula (~ na frente da variável). Observações não numéricas/vazias são desconsideradas.

* **Filter**:
Variável que define o nível de agregação da variável de interesse. Pode conter mais de um nível de agregação e deve ser categórica. Também precisa ser escrita como fórmula.

* **Year**:
Ano que deseja analisar. Deve ser um número entre 2012 e o ano atual. Nao aceita um vetor de anos. Caso a edição escolhida ainda não tenha sido baixada a função _pnadc_download_ será chamada automaticamente e criará um design no local desejado.

* **Quartile**:
Quartil do ano de deseja analisar. Deve ser um numero entre 1 e 4. Não aceita um vetor de quartis.

* **Path**:
Local/diretório aonde deseja salvar a tabela final. Caso já tenha utilizado a função _pnadc_download_ para criar o design em um caminho específico basta utilizar o valor lógico True (T). Caso não seja escolhido um caminho a tabela será salva na pasta usuário do disco rígido local.

* **Export**:
Formato em que deseja exportar a tabela gerada. Pode exportar para "html", "pdf", "png" e "csv". Caso queira retornar um data frame em espaço R utilizar "df". Caso não tenha sido preenchido retorna uma gt_table em espaço R. Deve ser uma string (vir entre " ").

# O que a função retorna?
<div style="text-align: justify">
A função retorna uma **gt table** dentro do ambiente R caso a opção **export não seja preenchida**. Caso o argumento exportar seja preenchido com uma das demais opções a função criará um arquivo diretamente no diretório informado.

# Exemplos
<div style="text-align: justify">
Nesse exemplo vamos criar uma tabela da porcentagem do rendimento bruto mensal (V403312) separado por unidade da federação (UF) de 2019.1 contando que o usuário não utilizou a função _pnadc_download_ para fazer o download dos arquivos e também não deseja exportar a tabela.

```{r}
#A variável Rendimento Bruto deve ser chamada pelo código do dicionário e vir antecedida por ~
#O mesmo vale para a unidade da federação.
#Como o usuário não baixou a versão da PNADc previamente, ela será baixada automaticamente ao executar o código e será salva no disco local.

pnadc_porcent(~V403312, ~UF, 2019, 1)

#Por não selecionar nenhuma forma de exportação a tabela é retornada dentro do R.
```

<div style="text-align: justify">
Ainda nessa tabela, é possível adicionar mais um nível de desagregação, isto é, mais uma variável agindo como filtro.
Vamos adicionar a variável Cor ou Raça (V2010) como filtro junto à unidade da federação (UF)

```{r}
#Basta apenas "somar" a variável Cor ou Raça (V2010) a unidade da federação (UF)

pnadc_porcent(~V403312, ~UF+V2010, 2019, 1)

#OBS.: A ordem com que é feita a fórmula de filtro influência na tabela final, ou seja, o filtro ~UF+V2010 é diferente do filtro ~V2010+UF
```

```{r}
pnadc_porcent(~V403312, ~V2010+UF, 2019, 1)
```


<div style="text-align: justify">
Agora caso a função _pnadc_download_ tenha sido utilizada para baixar a PNADc e criar o design em um diretório específico a função utilizaria o argumento **path**:

```{r}
pnadc_download(2018, 2, path = "C:/Dados_PNADc")

#Utilizando a função pnadc_download para baixar e criar um design na pasta "Dados_PNADc".

pnadc_porcent(~V403312, ~UF, 2018, 2, path = T, export = "pdf")

#Como o caminho já foi especificado pela função pnadc_download, basta apenas colocar o valor lógico True no argumento caminho da função pnadc_porcent.

#A tabela será exportada para o local do "caminho" selecionado em formato .pdf (os formatos .html, .png e .csv também são válidos).
```

<div style="text-align: justify">
Também é possível selecionar o diretório em que deseja baixar e criar o design diretamente na função _pnadc_porcent_ da seguinte forma:

```{r}
pnadc_porcent(~V403312, ~UF, 2018, 2, path = "C:/Dados_PNADc", export = "pdf")

#Assim a função pnadc_download não precisa ser executada e a tabela de porcentagem é criada dentro da pasta escolhida no formato .pdf junto com o design.
```

<div style="text-align: justify">
Se o objetivo for criar um **Data Frame em R** o usuário deverá atribuir a um objeto, isto é, um objeto será criado em ambiente R e ele receberá o resultado final da função.
<br/>Apesar de soar estranho, essa tarefa é na realidade bem simples. Vamos tomar o exemplo anterior para criar o Data Frame

```{r}
table_porcent_pnadc_2018_2 <- pnadc_porcent(~V403312, ~UF, 2018, 2, path = "C:/Dados_PNADc", export = "df")

#Como "df" foi selecionado no argumento "export", a função retornará um Data Frame.
#Atribuímos ao objeto "table_porcent_pnadc_2018_2" o Data Frame da função, dessa forma ele ficará salvo para poder ser utilizado posteriormente. View(table_porcent_pnadc_2018_2)
#A vizualização do Data Frame resultante.
```

<div style="text-align: justify">
Alguns exemplos gerais de como a função pode ser utilizada:

```{r}
pnadc_porcent(~V403312, ~UF+V2007, 2018, 2)
#Retorna a tabela dentro do R

tabela <- pnadc_porcent(~V403312, ~UF+V2007, 2018, 2)
#Cria um objeto 'tabela' que contém a tabela criada

pnadc_porcent(~V403312, ~UF+V2007, 2018, 2, export = "html")
#Exporta a tabela para o diretório padrão do usuário em formato .html

pnadc_porcent(~V403312, ~UF+V2007, 2018, 2, export = "csv")
#Exporta a tabela para o diretório padrão do usuário em formato .csv

pnadc_porcent(~V403312, ~UF+V2007+V2010, 2018, 2, path = "C:/Dados_PNADc",export = "csv")
#Exporta a tabela para o diretório escolhido pelo usuário em formato .csv
```

# OBS.:
<div style="text-align: justify">
A execução dos códigos será mais rápida ou mais lenta dependendo da **velocidade de processamento** do computador e da quantidade de **memória RAM** disponível.
