---
title: "Função pnadc_mean"
author: "Miguel Conforto, Cássio Almeida, Sandra Canton"
output: html_notebook
---

# Para que serve?
<div style="text-align: justify">
A função _pnadc_tracks_ serve para criar **tabelas com faixas de agrupamento** e exporta-las nos formatos csv (Excel), html, pdf e também criar um Data Frame em ambiente R.

# Argumentos
<div style="text-align: justify">
* **Variable**:
Característica de interesse que servirá para os cálculos. Deve ser uma variável numérica e ser escrita como fórmula (~ na frente da variável). Observações não numéricas/vazias são desconsideradas.

* **Filter**:
Variável que define o nível de agregação da variável de interesse. Pode conter mais de um nível de agregação. Também precisa ser escrita como fórmula.

* **Year**:
Ano que deseja analisar. Deve ser um número entre 2012 e o ano atual. Não aceita um vetor de anos. Caso a edição escolhida ainda não tenha sido baixada a função _pnadc_download_ será chamada automaticamente e criará um design no local desejado.

* **Quartile**:
Quartil do ano de deseja analisar. Deve ser um numero entre 1 e 4. Nao aceita um vetor de quartis.

* **Calculation**:
calculation que deseja fazer. Deve ser uma entre: mean, total e percentage. Deve vir entre "". Não aceita uma lista de calculations.

* **Group**:
Variável que servirá para agrupar o conjunto de dados. Dese ser uma das vaiáveis listadas no Filtro. Deve ser uma fórmula.

* **Cluster**:
Maneira como será feita a faixa de agrupamento. No caso numérico deve ser um **vetor** contendo o mínimo, máximo e tamanho do intervalo que deseja criar. No caso categórico deve ser uma **lista** contendo os nomes antigos e o nome novo que os substituirá.

* **Path**:
Local/diretório aonde deseja salvar a tabela final. Caso já tenha utilizado a função _pnadc_download_ para criar o design em um caminho específico basta utilizar o valor lógico True (T). Caso não seja escolhido um caminho a tabela será salva na pasta usuário do disco rígido local.

* **Export**:
Formato em que deseja exportar a tabela gerada. Pode exportar para "html", "pdf", "png", "csv" e "rtf". Caso queira retornar um data frame em espaço R utilizar "df". Caso não tenha sido preenchido retorna uma gt_table em espaço R. Deve ser uma string (vir entre " ").

# O que a função retorna?
<div style="text-align: justify">
A função retorna uma **gt table** dentro do ambiente R caso a opção **export não seja preenchida**. Caso o argumento exportar seja preenchido com uma das demais opções a função criará um arquivo diretamente no diretório informado.

# Exemplos:
<div style="text-align: justify">
Nesse exemplo vamos criar uma tabela da mean do rendimento bruto mensal (V403312) separado por faixa etária de 5 em 5 anos da PNADc de 2019.1 calculationndo que o usuário não utilizou a função _pnadc_download_ para fazer o download dos arquivos e também não deseja exportar a tabela.

```{r}
pnadc_tracks(~V403312, ~V2009, 2019, 1, calculation = "mean", group = ~V2009, cluster = c(0, 100, 5))
#O argumento filtro utiliza a variável Idade (V2009).
#A calculation selecionada deve ser "mean" para gerar a tabela de means.
#O grupo será o próprio filtro já que estamos trabalhando apenas com um filtro.
#O cluster é um vetor contendo a idade mínima, idade máxima e tamnho do intervalo que estamos querendo criar.
#OBS.: Como não há observações nas idade de 0 a 10 o intervalo é nulo e não é listado.
```

<div style="text-align: justify">
Para os casos em que o filtro possui mais de uma variável teríamos o seguinte exemplo:
```{r}
pnadc_tracks(~V403312, ~V2009+UF, 2019, 1, calculation = "mean", group = ~V2009, cluster = c(0, 100, 5))
#Adiconamos UF ao filtro
#A tabela gerada será a de Renda Bruta (V403312) x UF x Faixa etária
```

<div style="text-align: justify">
Agora criaremos um exemplo para agrupar as Raças (V2010) da seguinte maneira: Branca = Branca, Negra = Preta e Parda e Outras = Amarela, Indígena e Ignorado. Agora o **cluster** será uma **lista**

```{r}
pnadc_tracks(~V403312, ~V2010, 2019, 1, calculation = "mean", group = ~V2010, cluster = list("Negra" = c("Preta","Parda"), "Outras" = c("Amarela","Indígena","Ignorado")))
#É preciso fazer uma lista de vetores para o argumento cluster.
#Os nomes novos devem vir primeiro e em seguida os nomes que deseja substituir.
```

<div style="text-align: justify">
Vamos refazer as tabelas anteriores, porém agora com o **percentage**:

```{r}
pnadc_tracks(~V403312, ~V2009+UF, 2019, 1, calculation = "percentage", group = ~V2009, cluster = c(0, 100, 5))
pnadc_tracks(~V403312, ~V2010, 2019, 1, calculation = "percentage", group = ~V2010, cluster = list("Negra" = c("Preta","Parda"), "Outras" = c("Amarela","Indígena","Ignorado")))
```

<div style="text-align: justify">
Agora vamos **exportar** as tabelas anteriores para uma pasta pré selecionada

```{r}
pnadc_tracks(~V403312, ~V2009+UF, 2019, 1, calculation = "percentage", path = "C:/Dados_PNADc", group = ~V2009, cluster = c(0, 100, 5), export = "pdf")
#Como o caminho foi selecionado, a função irá baixar e criar o design diretamente no diretório escolhido
#A opção de exportação escolhida foi em .pdf
#A tabela será exportada para o local C:\Dados_PNADc em formato .pdf

pnadc_tracks(~V403312, ~V2010, 2019, 1, calculation = "percentage", camiho = "C:/Dados_PNADc", group = ~V2010, cluster = list("Negra" = c("Preta","Parda"), "Outras" = c("Amarela","Indígena","Ignorado")), export = "csv")
#A opção de exportação escolhida foi em .csv
#A tabela será exportada para o local C:\Dados_PNADc em formato .csv
```

<div style="text-align: justify">
Se o objetivo for criar um **Data Frame em R** o usuário deverá atribuir a um objeto, isto é, um objeto será criado em ambiente R e ele receberá o resultado final da função.
<br/>Apesar de soar estranho, essa tarefa é na realidade bem simples. Vamos tomar o exemplo anterior para criar o Data Frame
```{r}
tabela_pnadc_2019_1 <- pnadc_tracks(~V403312, ~V2009+UF, 2019, 1, calculation = "percentage", path = "C:/Dados_PNADc", group = ~V2009, cluster = c(0, 100, 5), export = "df")
#Como "df" foi selecionado no argumento "export", a função retornará um Data Frame.
#Atribuímos ao objeto "tabela_pnadc_2019_1" o Data Frame da função, dessa forma ele ficará salvo para poder ser utilizado posteriormente. view(tabela_pnadc_2019_1)
```

<div style="text-align: justify">
Alguns exemplos gerais de como a função pode ser utilizada:
```{r}
pnadc_tracks(~V403312, ~V2009+UF, 2019, 1, calculation = "total", group = ~V2009, cluster = c(0, 100, 5))
``` 

# OBS.:
A execução dos códigos será mais rápida ou mais lenta dependendo da **velocidade de processamento** do computador e da quantidade de **memória RAM** disponível.
